【裁判字號】    99,交簡上,36
【裁判日期】    990624
【裁判案由】    過失傷害
【裁判全文】
臺灣桃園地方法院刑事判決            99年度交簡上字第36號
上  訴  人
即  被  告  甲○○
選任辯護人  錢炳村律師
上列上訴人即被告因過失傷害案件，不服本院簡易庭民國98年12
月30日98年度桃交簡字第4006號第一審刑事簡易判決（聲請簡易
判決處刑案號：98年度偵字第23181 號），提起上訴，本院管轄
之第二審合議庭判決如下：
    主  文
上訴駁回。
甲○○緩刑貳年。
    事  實
一、本件經本院審理結果，認原審以被告甲○○犯刑法第284 條
    第1 項前段過失傷害罪，判處拘役40日，如易科罰金，以新
    臺幣（下同）1 千元折算1 日，經核其認事用法及量刑均無
    不當，應予維持，並引用第一審刑事簡易判決書記載之事實
    、證據及理由（如附件）。
二、上訴人上訴意旨略以：伊認罪，且與告訴人已經達成和解，
    請求給予緩刑云云。
三、按法官於有罪判決如何量處罪刑，為實體法賦予審理法官裁
    量之刑罰權事項，法官行使此項裁量權，自得依據個案情節
    ，參酌刑法第57條所定各款犯罪情狀之規定，於法定刑度內
    量處被告罪刑；除有逾越該罪法定刑或法定要件，或未能符
    合法規範體系及目的，或未遵守一般經驗及論理法則，或顯
    然逾越裁量，或濫用裁量等違法情事之外，自不得任意指摘
    其量刑違法，最高法院分別著有80年臺非字第473 號、75年
    臺上字第7033號、72年臺上字第6696號、72年臺上字第3647
    號判例可資參照。準此，法官量刑，如非有上揭明顯違法之
    情事，自不得擅加指摘其違法或不當。
四、經查，本件業經被告坦承不諱，而原審審酌被告過失之程度
    非輕，及告訴人所受傷害之程度，被告肇事後自首等情，量
    處被告拘役40日，並諭知易科罰金之折算標準，經核並無不
    合。執此，原審認事用法並無不當，量刑亦屬妥適，被告提
    起本件上訴，為無理由，應予駁回。惟被告前未曾因故意犯
    罪受有期徒刑以上刑之宣告，有臺灣高等法院被告前案紀錄
    表1 份附卷可稽，且被告已於99年6 月10日與告訴人乙○○
    達成和解，此亦有和解書1 紙在卷可憑，其僅因一時失慮，
    致罹刑典，堪認其經此科刑之教訓後，當知所警惕，信無再
    犯之虞，本院因認前開宣告之刑，以暫不執行為適當，爰依
    刑法第74條第1 項第1 款之規定，併予宣告緩刑2 年，以啟
    自新。
據上論斷，應依刑事訴訟法第455條之1 第1項、第3項、第368條
、第373條，刑法第74條第1項第1款，判決如主文。
本案經檢察官蔡正傑到庭執行職務。
中    華    民    國    99    年    6    月   24      日
               刑事第七庭  審判長法  官    蕭  世  昌
                                 法  官    蔡  羽  玄
                                 法  官    蔡  世  芳
本件不得上訴。
以上正本證明與原本無異。
                                 書記官    張  尹  嫚
中    華    民    國    99    年    6     月    24    日

司法院資訊處製作；財團法人民間司法改革基金會備份。
